【裁判字號】    95,易,724
【裁判日期】    950831
【裁判案由】    竊盜
【裁判全文】
臺灣板橋地方法院刑事判決               95年度易字第724號
公  訴  人  臺灣板橋地方法院檢察署檢察官
被      告  丙○○
                    縣中和市○.
上列被告因竊盜案件，經檢察官提起公訴（95年度偵字第9606號
）及移送併辦（95年偵字第11465 號），被告於準備程序中為有
罪之陳述，經本院合議庭裁定由受命法官進行簡式審判程序獨任
審理，本院判決如下：
    主  文
丙○○連續竊盜，累犯，處有期徒刑壹年。扣案之機車鑰匙壹支
沒收之。
    事  實
一、丙○○曾於民國九十一年間，因竊盜案件，經本院於九十一
    年六月十三日以九十一年板簡字第七三一號判處有期徒刑三
    月確定，並於九十二年一月十三日執行完畢；又於九十一年
    間，再因竊盜案件，經本院於九十二年二月六日以九十一年
    易字第二六一二號判處有期徒刑四月確定，並於九十二年六
    月十三日執行完畢。詎其猶不知悔改，竟基於意圖為自己不
    法所有之概括犯意，先於九十五年三月九日下午五時許，在
    臺北縣板橋市○○路○段二四五巷一一五號前，以其所有之
    機車鑰匙竊取乙○○所有之車牌號碼GRT-183 號重型機車，
    並留供己用，嗣於九十四年四月六日下午一時二十分許，騎
    乘機車搭載不知情之陳東豐行經臺北縣板橋市○○路○段一
    六七號前，為警查獲，並扣上開丙○○所有之機車鑰匙一支
    。又於九十五年四月八日下午七時許，在臺北縣蘆洲市○○
    街六十號與六十二號樓梯間，見王瓊吟所有之車牌號碼
    KFH-936 號重型機車（價值約新臺幣一萬元）鑰匙插在電門
    上，即以該鑰匙發動上開機車之方式，竊得該機車後亦留供
    己用。嗣於九十五年四月三十日下午五時五十分許，騎乘該
    機車行經臺北縣板橋市○○路二三六號前為警查獲，進而查
    悉上情。
二、案經廖達雄訴由臺北縣政府警察局板橋分局、臺北市政府警
    察局萬華分局分別移送臺灣板橋地方法院檢察署檢察官偵查
    起訴及移送併辦。
    理  由
一、按除被告所犯為死刑、無期徒刑、最輕本刑為三年以上有期
    徒刑之罪或高等法院管轄第一審案件者外，於第一次審判期
    日前之準備程序進行中，被告先就被訴事實為有罪之陳述時
    ，審判長得告知被告簡式審判程序之旨，並聽取當事人、代
    理人、辯護人及輔佐人之意見後，裁定進行簡式審判程序，
    刑事訴訟法第二百七十三條之一第一項定有明文。經核本件
    被告丙○○所犯係死刑、無期徒刑、最輕本刑為三年以上有
    期徒刑以外之罪，其於準備程序中就被訴事實為有罪之陳述
    ，經法官告知簡式審判程序之旨，並聽取公訴人及被告之意
    見後，本院合議庭認宜進行簡式審判程序，爰依首揭規定合
    議裁定由受命法官獨任進行簡式審判程序，合先敘明。
二、上開事實，業據被告丙○○於本院審理時坦承不諱（見本院
    卷第四三頁），而失竊過程亦與證人即被害人乙○○、被害
    人王瓊吟之配偶甲○○於警詢中指述之情節相符，並有扣押
    筆錄二件及車輛竊盜詳細資料、車籍作業系統－查詢認可資
    料各一件附卷可稽，且上開GRT-183 號、KFH-936 號機車已
    由被害人乙○○、王瓊吟之配偶甲○○領回，亦有其等所出
    具之台北縣政府警察局贓物領據保管單各一件在卷供參，足
    徵被告前開自白核與事實相符，是本件事證明確，被告犯行
    洵堪認定。
三、查被告行為後，刑法業於九十四年二月二日修正公布，九十
    五年七月一日起施行，其中與本件有關部分之第二條、第五
    十六條、第四十七條均業已修正。按「行為後法律有變更者
    ，適用行為時之法律，但行為後之法律有利於行為人者，適
    用最有利於行為人之法律」，修正後刑法第二條第一項定有
    明文。此條規定係規範行為後法律變更所生新舊法比較適用
    之準據法，本身尚無新舊法比較之問題，於新法施行後，應
    一律適用新法第二條第一項之規定，為「從舊從輕」之比較
    ，先予敘明，再按本次法律變更，比較時應就罪刑有關之共
    犯、未遂犯、想像競合犯、牽連犯、連續犯、結合犯，以及
    累犯加重、自首減輕暨其他法定加減原因（如身分加減）與
    加減例等一切情形，綜其全部罪刑之結果而為比較（最高法
    院九十五年五月二十三日九十五年度第八次刑事庭會議決議
    參照）。茲就本件新舊法比較結果敘述如下：
  (一)被告行為後，刑法第五十六條連續犯之規定，業於九十四年
    一月七日修正公布刪除，並於九十五年七月一日施行，則被
    告之犯行，因行為後新法業已刪除連續犯之規定，此刪除雖
    非犯罪構成要件之變更，但顯已影響行為人刑罰之法律效果
    ，自屬法律有變更，依新法第二條第一項規定，比較新、舊
    法之結果，仍應適用較有利被告之行為時即舊法論以連續犯
    。
  (二)關於被告累犯之問題，修正前刑法第四十七條規定「受有期
    徒刑之執行完畢，或受無期徒或有期徒刑一部之執行而赦免
    後，五年以內再犯有期徒刑以上之罪者，為累犯，加重本刑
    至二分之一」，而修正後之刑法第四十七條第一項則規定「
    受徒刑之執行完畢，或一部之執行而赦免後，五年以內故意
    再犯有期徒刑以上之罪者，為累犯，加重本刑至二分之一」
    ，比較新舊法之結果，舊法對於被告並無不利。
  (三)綜此，依整體比較之結果，依修正後刑法第二條第一項前段
    之規定，適用行為時之舊法處斷。
四、核被告所為，係犯刑法第三百二十條第一項之竊盜罪。被告
    先後二次竊盜行為，時間緊接，犯罪構成要件相同，顯係基
    於概括犯意反覆為之，為連續犯，應依修正前刑法第五十六
    條之規定論以一罪，並加重其刑。查被告曾於九十一年間，
    因竊盜案件，經本院於九十一年六月十三日以九十一年板簡
    字第七三一號判處有期徒刑三月確定，並於九十二年一月十
    三日執行完畢；又於九十一年間，再因竊盜案件，經本院於
    九十二年二月六日以九十一年易字第二六一二號判處有期徒
    刑四月確定，並於九十二年六月十三日執行完畢，此有臺灣
    高等法院被告前案紀錄表一件在卷可稽，其於五年之內，再
    犯本件最重本刑為有期徒刑以上之罪，為累犯，應依修正前
    刑法第四十七條之規定加重其刑，並遞加之。爰審酌被告正
    值青壯，竟不循正途獲取財物，不僅有竊盜犯罪前科（見前
    開臺灣高等法院被告前案紀錄表），素行不佳，又再因貪慾
    圖便即犯本件犯行，且前開竊取GRT-183 號機車犯行甫為警
    查獲，竟於二日後再犯第二次竊盜KFH-936 號機車犯行，顯
    見毫無悔悟之意，惟念其犯後坦認犯行，態度尚可，且上開
    竊盜所得之二部機車均經被害人領回，所受損失非鉅等一切
    情狀，量處如主文所示之刑。又查，刑法第三十八條關於沒
    收之規定，亦同於九十五年七月一日修正施行，惟因沒收係
    屬從刑，應隨同主刑適用同一準據法，而本件前開比較新舊
    法結果，既適用刑法修正前連續犯之規定，有關沒收之規定
    ，亦應適用修正前刑法第三十八條規定自明。扣案之機車鑰
    匙一支（指九十五年偵字第九六○六號），係被告所有，且
    為供被告犯罪所用之物，已據被告於本院審理時陳述甚明，
    是該支鑰匙自應依修正前刑法第三十八條第一項第二款規定
    ，併予宣告沒收。末查，修正刑法係自九十五年七月一日起
    施行，在此之前，刑法分則編有關罰金刑之貨幣單位係銀元
    ；且依刑法分則編應處罰金者，應適用罰金罰鍰提高標準條
    例第一條、第四條之規定，亦即應按各該具體條文制定或修
    正之時間先後，定其提高之倍數。惟被告行為後，刑法施行
    法增訂第一之一條，於九十五年六月十四日經總統公布，並
    自同年七月一日起施行；該條規定：「中華民國九十四年一
    月七日刑法修正施行後，刑法分則編所定罰金之貨幣單位為
    新臺幣。九十四年一月七日刑法修正時，刑法分則編未修正
    之條文定有罰金者，自九十四年一月七日刑法修正施行後，
    就其所定數額提高為三十倍。但七十二年六月二十六日至九
    十四年一月七日新增或修正之條文，就其所定數額提高為三
    倍」。亦即自九十五年七月一日起，刑法分則編所定罰金之
    貨幣單位，由原來之銀元改為新臺幣；且九十四年一月七日
    刑法修正時，刑法分則編未修正之條文定有罰金者，自九十
    五年七月一日起，有關罰金之數額提高為三十倍。本件被告
    係犯刑法第三百二十條第一項之竊盜罪，有罰金刑之處罰，
    且於九十四年一月七日後未經修正，依增訂刑法施行法第一
    之一條之規定，其罰金以新臺幣為單位，數額應提高三十倍
    。此與修正前之罰金以銀元為單位，適用罰金罰鍰提高標準
    條例之結果應提高十倍者，對被告而言，並無不利（新臺幣
    與銀元之比例為一比三，換算結果，亦為三十倍）。依修正
    後刑法第二條第一項前段規定，自應適用修正前之規定。
五、又公訴人起訴事實雖未敘及被告於九十五年四月八日晚上七
    時許竊盜王瓊吟所有車牌號碼KFH-936 號機車之犯行（即移
    送併辦之九十五年偵字第一一四六五號）惟該事實與公訴人
    起訴之犯罪事實具連續犯之裁判上一罪關係，應為起訴效力
    所及，自在本院所得審理之範圍，併此敘明。
據上論斷，應依刑事訴訟法第二百七十三條之一第一項、第二百
九十九條第一項前段，刑法第二條第一項前段、修正前刑法第五
十六條、刑法第三百二十條第一項、修正前刑法第四十七條、修
正前刑法第三十八條第一項第二款，修正前罰金罰鍰提高標準條
例第一條前段，判決如主文。
本案經檢察官林俊儀到庭執行職務。
中    華    民    國    95    年    8     月    31    日
                  刑事第五庭    法  官   李麗珠
上列正本證明與原本無異。
如不服本判決應於送達後10日內向本院提出上訴狀。
                                書記官   王麗雯
中    華    民    國    95    年    8     月    31    日
附錄本案論罪科刑法條全文：
刑法第320條
意圖為自己或第三人不法之所有，而竊取他人之動產者，為竊盜
罪，處5年以下有期徒刑、拘役或五百元以下罰金。
意圖為自己或第三人不法之利益，而竊佔他人之不動產者，依前
項之規定處斷。
前二項之未遂犯罰之。


司法院資訊處製作；財團法人民間司法改革基金會備份。
